【裁判字號】    92,上易,108
【裁判日期】    920226
【裁判案由】    傷害
【裁判全文】
臺灣高等法院高雄分院刑事判決          九十二年度上易字第一八號
    上  訴  人  台灣高雄地方法院檢察署檢察官
    上  訴  人
    即  被  告  甲○○
右上訴人因被告傷害案件，不服臺灣高雄地方法院九十一年度易字第二六０四號中華
民國九十一年十一月廿九日第一審判決（起訴案號：臺灣高雄地方法院檢察署九十一
年度偵字第一四四三二號），提起上訴，本院判決如左：
      主      文
上訴駁回。
      事      實
一、甲○○於高雄市○鎮區○○路一之二十一號五樓「億杰股份有限公司」（以下簡
    稱億杰公司）擔任總經理職務，前承該公司董事長謝美滿之母親梁桂  指示，若
    其子乙○○欲借用車輛時，須經過董事長同意方得借用。適乙○○於民國九十一
    年三月十五日下午三時卅分許，在億杰公司化驗室內欲借用車輛，經甲○○告知
    上情，致乙○○心生不滿，雙方發生口角爭執，甲○○竟基於傷害之犯意，徒手
    毆打乙○○頭部及身體各部位，復持鐵製之攪拌器毆打乙○○臉部，致乙○○受
 有前額裂傷（一．五×０．二×０．七公分），鼻樑瘀腫（一×一公分）、左鼻
    孔流血、右鎖骨擦傷、血腫（二×一公分）、右腹擦傷（一‧五×一‧五公分）
    、左前臂瘀血（四×一公分）等傷害。
二、案經被害人乙○○訴由高雄市政府警察局前鎮分局移送臺灣高雄地方法院檢察署
    檢察官偵查起訴。
      理      由
一、右揭傷害之事實，業據被告甲○○於本院審理時供承不諱，核與告訴人乙○○於
    警、偵訊及原審法院訊問時指訴情節大致相符，並經證人陳巧芬、黃正忠、孔明
    鄉於原審法院調查時結證明確，復有告訴人乙○○之驗傷診斷書一紙附卷可資佐
    證，顯見被告之自白核與事實相符，堪以採信。被告甲○○固不否認持鐵製攪拌
    器抵擋揮舞，惟以告訴人先出手傷人置辯，經查在場證人黃正忠於原審證述：「
    我看到二人扭打在一起，二人在互毆」等語，足認被告甲○○與被害人乙○○互
    毆，被告有出手傷害之等情，堪可認定。又告訴人雖指訴：伊因本次傷害而罹患
    焦慮症云云，並提出長庚紀念醫院診斷證明書一紙為證。惟查：經原審依職權向
    長庚紀念醫院函詢告訴人上開焦慮症之成因，經該院函覆：焦慮症之病因，可以
    為體質因素、人格因素、藥物因素、酒精因素、刺激壓力因素等，至於病患乙○
    ○之焦慮症成因為何，本院實難據以論斷等語，有財團法人長庚紀念醫院（林口
    ）分院九十一年十月九日出具之（九一）長庚法字第０九五二號函在卷可稽，是
    焦慮症既有眾多成因，告訴人乙○○之病因復無法認定，則尚難因告訴人罹患焦
    慮症，即遽認係被告之傷害行為所致，本件事證明確，被告犯行洵堪認定。
二、核被告甲○○所為，係犯刑法第二百七十七條第一項之普通傷害罪。原審法院因
    依刑法第二百七十七條第一項、第四十一條第一項前段、第七十四條第一款，罰
    金罰鍰提高標準條例第一條前段、第二條，審酌被告犯罪後坦承犯行，且係因身
    為公司總經理，為維護公司利益，婉拒告訴人借車始發生爭執，又其傷害行為所
    造成告訴人之傷害非輕等一切情狀，量處拘役五十日，並諭知易科罰金之折算標
    準。又被告前未曾受有期徒刑以上刑之宣告，有台灣高等法院被告全國前案紀錄
    表可按，其因一時失慮，致罹刑典，經本件偵審程序及刑之宣告，當知警惕，信
    無再犯之虞，本院認前開所宣告之刑，以暫不執行為適當，爰併宣告緩刑二年。
    認事用法均無不合，量刑亦稱妥適。檢察官上訴，認量刑太輕，被告上訴意旨，
    猶執陳詞，否認部分犯罪，指摘原判決不當，均無理由，應予駁回。
據上論斷，應依刑事訴訟法第三百六十八條，判決如主文。
本案經檢察官朱文彬到庭執行職務。
中    華    民    國     九十二     年       二       月      二十六    日
                              臺灣高等法院高雄分院刑事第八庭
                                  審判長法官  郭雅美
                                        法官  江泰章
                                        法官  裕斗
右正本證明與原本無異。
不得上訴。
                                      書記官  劉金萍
中    華    民    國     九十二     年       二       月      二十七    日
附錄  本判決論罪科刑法條：
刑法第二百七十七條
傷害人之身體或健康者，處三年以下有期徒刑，拘役或一千元以下罰金。
犯前項之罪，因而致人於死者，處無期徒刑或七年以上有期徒刑，致重傷者，處三年
以上、十年以下有期徒刑。
                                                                        Ｋ


司法院資訊處製作；財團法人民間司法改革基金會備份。
